fi: Nuolen nokin koko: 0,088 tuumaa; 0,098 tuumaa; Suuri; Koko 1; Koko 2; Pieni; Muu
it: Dimensione della scanalatura per incavo della freccia: 0,088 in; 0,098 in; Grande; Misura 1; Misura 2; Piccola; Altro
nb: Størrelse på pilnockspor: 0,088 tommer; 0,098 tommer; Stor; Størrelse 1; Størrelse 2; Liten; Annet
zh-TW: 箭尾槽尺寸: 0.088 吋; 0.098 吋; 大; 尺寸 1; 尺寸 2; 小; 其他
vi: Kích thước rãnh dây cung: 0,088 in; 0,098 in; Lớn; Cỡ 1; Cỡ 2; Nhỏ; Khác
ja: 矢のノック溝のサイズ: 0.088インチ; 0.098インチ; ラージ; サイズ1; サイズ2; スモール; その他
bg-BG: Размер на жлеба на накрайника на стрелата: 0,088 инча; 0,098 инча; Голям; Размер 1; Размер 2; Малък; Друго
nl: Pijlnok groefmaat: 0,088 inch; 0,098 inch; Groot; Maat 1; Maat 2; Klein; Overige
th: ขนาดร่องน็อกลูกธนู: 0.088 นิ้ว; 0.098 นิ้ว; ใหญ่; ขนาด 1; ขนาด 2; เล็ก; อื่นๆ
pt-BR: Tamanho da ranhura da ponta da flecha: 0,088 pol.; 0,098 pol.; Grande; Tamanho 1; Tamanho 2; Pequeno; Outro
zh-CN: 箭尾槽尺寸: 0.088 英寸; 0.098 英寸; 大号; 尺寸 1; 尺寸 2; 小号; 其他
es: Tamaño de la ranura del culatín de la flecha: 0,088 pulg.; 0,098 pulg.; Grande; Tamaño 1; Tamaño 2; Pequeño; Otro
sv: Pilnockspårets storlek: 0,088 tum; 0,098 tum; Stor; Storlek 1; Storlek 2; Liten; Annat
fr: Taille de la rainure d’encoche de flèche: 0,088 po; 0,098 po; Grand; Taille 1; Taille 2; Petit; Autre
ru: Размер паза для наконечника стрелы: 0,088 дюйма; 0,098 дюйма; Большой; Размер 1; Размер 2; Маленький; Другое
hu: Nyílvessző nockjának horonymérete: 0,088 in; 0,098 in; Nagy; 1. méret; 2. méret; Kicsi; Egyéb
hr-HR: Veličina noka za strijele: 0,088 in; 0,098 in; Veliko; Veličina 1; Veličina 2; Malo; Ostalo
sk-SK: Veľkosť drážky zakončenia šípu: 0,088 in; 0,098 in; Veľké; Veľkosť 1; Veľkosť 2; Malé; Iné
pl: Rozmiar rowka nasadki strzały: 0,088 cala; 0,098 cala; Duże; Rozmiar 1; Rozmiar 2; Małe; Inne
pt-PT: Tamanho da ranhura da ponta da flecha: 0,088 pol.; 0,098 pol.; Grande; Tamanho 1; Tamanho 2; Pequeno; Outros
ro-RO: Dimensiunea canelurii crestăturii săgeții: 0,088 in; 0,098 in; Mare; Dimensiunea 1; Dimensiunea 2; Mic; Altele
ko: 화살 노크 홈 크기: 0.088인치; 0.098인치; 라지; 사이즈 1; 사이즈 2; 스몰; 기타
cs: Velikost drážky končíku šípu: 0,088 in; 0,098 in; Velké; Velikost 1; Velikost 2; Malé; Ostatní
el: Μέγεθος εγκοπής nock του βέλους: 0,088 in; 0,098 in; Μεγάλο; Μέγεθος 1; Μέγεθος 2; Μικρό; Άλλο
lt-LT: Strėlės įpjovos griovelio dydis: 0,088 col.; 0,098 col.; Didelis; 1 dydis; 2 dydis; Mažas; Kita
sl-SI: Velikost utora puščice: 0,088 in; 0,098 in; Velika; Velikost 1; Velikost 2; Majhna; Drugo
en: Arrow nock groove size: 0.088 in; 0.098 in; Large; Size 1; Size 2; Small; Other
tr: Ok çentik oluğu boyutu: 0,088 inç; 0,098 inç; Büyük; Boyut 1; Boyut 2; Küçük; Diğer
de: Größe der Pfeilnockennut: 0,088 Zoll; 0,098 Zoll; Groß; Größe 1; Größe 2; Klein; Sonstige
da: Størrelsen på pilens nokrille: 0,088"; 0,098"; Stor; Størrelse 1; Størrelse 2; Lille; Andet